臺灣臺北地方法院裁定
111年度北秩字第163號
移送機關    臺北市政府警察局中山分局

被移送人    李鐮邦


上列被移送人因違反社會秩序維護法案件，經移送機關於民國11
1年6月20日以北市警中分刑字第1113018646號移送書移送審理，
本院裁定如下：
    主    文
李鐮邦無正當理由攜帶具有殺傷力之器械，處罰鍰新臺幣捌仟元
。
李鐮邦發射有殺傷力之物品而有危害他人身體或財物之虞，處罰
鍰新臺幣壹萬貳仟元。
扣案之折疊刀壹支、辣椒水噴霧器壹罐，均沒入。
    事實理由及證據
一、被移送人李鐮邦於下列時、地有違反社會秩序維護法之行為
    ：
  ㈠時間：民國111年6月20日4時8分。
  ㈡地點：臺北市○○區○○○路000號前。
  ㈢行為：無正當理由攜帶具有殺傷力之折疊刀1支，並持辣椒水
    噴霧器1罐朝被害人溫英智噴灑，致溫英智眼睛不舒服刺痛
    ，而有危害他人身體之虞。
二、上開事實，有下列之事證明屬實：
  ㈠被移送人於上揭時、地為警當場查獲。
  ㈡被移送人於警詢時之自白。
  ㈢被害人溫英智於警詢時之指證。
　㈣蒐證照片16紙。
  ㈤折疊刀1支及辣椒水噴霧器1罐扣案可證。
三、按無正當理由攜帶具有殺傷力之器械、化學製劑或其他危險
    物品者；放置、投擲或發射有殺傷力之物品而有危害他人身
    體或財物之虞者，處3日以下拘留或新臺幣3萬元以下罰鍰，
    社會秩序維護法第63條第1項第1款、第4款分別定有明文。
    前開第63條第1項第1款之構成要件，須行為人客觀上有攜帶
    具有殺傷力之器械、化學製劑或其他危險物品之行為，且該
    攜帶係無正當理由，因而有危害於社會安全之情形，始足當
    之；亦即，就行為人客觀上攜帶具有殺傷力器械之行為，依
    其攜帶行為之目的，考量行為人攜帶當時時間、地點、身分
    、舉止等因素，據以認定其是否已構成該行為。前開第63條
    第1項第4款之構成要件，須行為人客觀上有放置、投擲或發
    射具有殺傷力之物品之行為，且該放置、投擲或發射物品之
    行為有危害於他人身體或財產法益之情形，始足當之。
四、經查，扣案之折疊刀1支（刀身長度9公分、刀柄長度11公分
    ），為木質及金屬不鏽鋼製品，質地堅硬，刀刃扁平銳利，
    有蒐證照片4紙存卷足佐，顯可為攻擊他人之武器而具有殺
    傷力。本件被移送人雖辯稱：折疊刀1支是其所有，做為防
    身用等語，惟扣案之折疊刀1支殺傷力甚強，通常做為攻擊
    武器使用，常有危害於一般安全之情形，被移送人以折疊刀
    1支是用來防身等語為辯，尚難認屬法律上之正當理由，其
    辯詞應不足採。次查，辣椒水為刺激性物質，對他人噴灑可
    造成發麻、灼燒痛感、紅斑之不適反應，屬有殺傷力之物品
    ；倘持辣椒水噴霧器向他人或他人所在之處發射，因辣椒水
    經發射後，客觀上具有危害他人身體之虞，被移送人持扣案
    之辣椒水噴霧器1罐朝被害人溫英智噴灑，因而致溫英智眼
    睛不舒服刺痛等情，亦據被移送人自白及被害人溫英智指證
    在案，自已該當社會秩序維護法第63條第1項第4款之處罰要
    件。是被移送人上開違反社會秩序維護法社會秩序維護法第
    63條第1項第1款、第4款之事實，應堪認定。又違反本法之
    數行為，分別處罰，社會秩序維護法第24條第1項前段定有
    明文。爰審酌被移送人本件之違犯情節、年齡、智識程度、
    品行、行為所生之危害、行為後之態度等一切情狀，分別裁
    罰如主文第1項、第2項所示。
五、扣案之折疊刀1支、辣椒水噴霧器1罐均為被移送人所有，且
    係供違反社會秩序維護法行為所用之物，業據被移送人供述
    在卷，爰依社會秩序維護法第22條第3項規定，均併予宣告
    沒入。
六、依社會秩序維護法第45條第1項、第63條第1項第1款、第4款
    、第24條第1項前段、第22條第3項，裁定如主文。
七、被處罰人或原移送之警察機關，得捨棄其抗告權；前項捨棄
    ，應以書狀向原裁定機關為之；捨棄抗告權、撤回聲明異議
    或抗告者，喪失其聲明異議或抗告權，社會秩序維護法第60
    條、第62條分別定有明文。查被處罰人即被移送人以書狀向
    本院聲明捨棄其抗告權，有違反社會秩序維護法案件移送書
    及捨棄抗告聲請狀各1份附卷可稽，揆諸前揭規定，被移送
    人即喪失其抗告權，不得對本裁定主文所示，提起抗告，附
    此敘明。
中　　華　　民　　國　　111 　年　　6 　　月　　29　　日
                  臺北簡易庭    法  官  詹慶堂
以上正本係照原本作成。
移送機關如不服本裁定，得於裁定書送達之翌日起5日內，以書
狀敘述理由，向本庭（臺北市○○區○○○路0段000巷0號）提起抗告
。
被移送人不得抗告。
中　　華　　民　　國　　111 　年　　6 　　月　　29　　日
                                書記官  馬正道